【裁判字號】    97,消債更,564
【裁判日期】    980306
【裁判案由】    更生事件
【裁判全文】
臺灣臺北地方法院民事裁定           97年度消債更字第564號
聲  請  人
即債務人    甲○○
                        5號6.
之1上列當事人聲請消費者債務清理事件，本院裁定如下：
    主  文
債務人甲○○自中華民國九十八年三月六日十六時起開始更生程
序。
命司法事務官進行本件更生程序。
    理  由
一、按法院開始更生程式之裁定，應載明其年、月、日、時，並
    即時發生效力。次按法院裁定開始更生或清算程式後，得命
    司法事務官進行更生或清算程式，必要時得選任律師、會計
    師或其他適當之自然人或法人一人為監督人或管理人。消費
    者債務清理條例第45條第1項、第16條第1項分別定有明文。
二、本件債務人主張：其有不能清償債務情事，曾依「中華民國
    銀行公會會員辦理消費金融案件無擔保債務協商機制」請求
    共同協商債務清償方案，並協商成立，每月應繳金額新臺幣
    （下同）35,256元，惟債務人每月僅領有40,000元薪水，並
    扶養2名子女，致使其履行協商顯有重大困難，而此並非債
    務人主觀上惡意不履行協商，實係客觀上確有不可歸責於債
    務人之事由。又其無擔保或無優先權之債務總額未逾新台幣
    （下同）1, 200萬元，復未經法院裁定開始清算程式或宣告
    破產，爰向本院聲請更生等語。經查：債務人所主張之上開
    事實，業據提出與其所述相符之證據資料為證。本件堪認依
    債務人每月收入金額（40,000元），扣除依約其每月必要生
    活費用（債務人住台北縣，以11,401元計算必要生活費用）
    及扶養費用（依財政部扶養免稅額計，扶養一人平均每月
    6,417元，債務人有2名子女，與其配偶共同負擔扶養費用，
    扶養費用以6,417元計算之）後，僅餘22,182元，對照債務
    人所積欠之債務總額達1,508,959元，應認有不能清償之虞
    而有以更生程序重建其經濟生活之必要。此外，本件又查無
    債務人有消費者債務清理條例第6條第3項、第8條或第46條
    各款所定駁回更生聲請之事由存在，則債務人聲請更生，應
    屬有據；並依上開規定命司法事務官進行本件更生程式，爰
    裁定如主文。
三、本件司法事務官於進行更生程序程序、協助債務人提出更生
    方案時，應注意更生方案需酌留債務人生活上應變所需費用
    ，並依社會常情衡量債務人之償債能力，依此協助債務人擬
    定公允之更生方案，始符消費者債務清理條例重建債務人經
    濟生活之立法目的，併予敘明。
中    華    民    國    98    年    3     月    6     日
              民事第二十二庭
                            法      官  洪純莉
上為正本係照原本作成。
本件不得抗告。
本裁定已於98年3月6日16時公告。
中    華    民    國    98    年    3     月    6     日
                            書  記  官  梁華卿


司法院資訊處製作；財團法人民間司法改革基金會備份。
